【裁判字號】    99,訴,1520
【裁判日期】    991216
【裁判案由】    妨害風化
【裁判全文】
臺灣高雄地方法院刑事判決              99年度訴字第1520號
公  訴  人  臺灣高雄地方法院檢察署檢察官
被      告  劉唐榕
            呂金珠
上列被告因妨害風化案件，經檢察官提起公訴（99年度偵字第19
404 、21564 號），本院判決如下：
    主  文
劉唐榕共同犯圖利容留性交罪，處有期徒刑肆月，如易科罰金，
以新臺幣壹仟元折算壹日。
呂金珠共同犯圖利容留性交罪，處有期徒刑月，如易科罰金，
以新臺幣壹仟元折算壹日。
    事  實
一、劉唐榕係址設高雄市三民區○○○路283 號麗天美容坊（起
    訴書誤載為麗天推拿養生館，其外掛招牌則為麗天養身推拿
    館，下稱麗天美容坊）之負責人，僱用呂金珠擔任店內服務
    生，負責接待男客及媒介小姐從事性交易等事務，林黃月娥
    亦受僱於劉唐榕在上開店內擔任服務生，劉唐榕並與林黃月
    娥約定每次交易價格由劉唐榕從中抽取3 成代價牟利。詎劉
    唐榕與呂金珠竟共同基於意圖使成年女子與男客為性交行為
    而媒介、容留以營利之犯意聯絡，於民國99年6 月3 日20時
    30分許，有男客謝振東進入店內消費，並詢問呂金珠有無作
    全套（即性交易），呂金珠向謝振東表示有做全套，並媒介
    謝振東與林黃月娥從事性交易，雙方並談妥該次性交易代價
    為新臺幣（下同）2,600 元，林黃月娥遂帶引謝振東前往2
    樓包廂，先由林黃月娥用手撫摸謝振東之生殖器，而謝振東
    即以手指插入林黃月娥陰道，正欲從事全套性交易時，於同
    日21時20分許，員警持本院搜索票執行搜索，當場在上開店
    內2 樓包廂查獲林黃月娥與謝振東正從事性交易，始查獲上
    情。
二、案經高雄市政府警察局三民第一分局移請臺灣高雄地方法院
    檢察署檢察官偵查起訴。
    理  由
一、按被告以外之人於審判外之陳述，雖不符刑事訴訟法第159
    條之1 至第159 條之4 之規定，而經當事人於審判程序同意
    作為證據，法院審酌該言詞陳述或書面陳述作成時之情況，
    認為適當者，亦得為證據；當事人、代理人或辯護人於法院
    調查證據時，知有第159 條第1 項不得為證據之情形，而未
    於言詞辯論終結前聲明異議者，視為有前項之同意，刑事訴
    訟法第159 條之5 定有明文。查本案判決所引用具傳聞性質
    之各項證據資料，業經本院於審判期日依法踐行調查證據程
    序，公訴人、被告劉唐榕、呂金珠就上開證據之證據能力均
    未爭執，且於言詞辯論終結前亦未聲明異議，復查無依法應
    排除證據能力之情形，依上開規定，均應有證據能力。
二、訊據被告2 人上情，被告劉唐榕固坦承為址設高雄市三民區
    ○○○路283 號麗天美容坊之負責人，有卷附之財團法人金
    融聯合徵信中心及高雄市政府函可證（見偵(一)卷第39頁、警
    卷第30頁）、被告呂金珠坦承係受僱於被告劉唐榕上址麗天
    美容坊之員工，被告2 人復對於99年6 月3 日20時30分許，
    謝振東前往該店消費，嗣同日21時20分許，謝振東與林黃月
    娥為性交行為時，為警到場臨檢及執行搜索，當場查獲等情
    均予以是認，惟被告劉唐榕矢口否認有何圖利容留性交之犯
    行，辯稱：警方查獲時伊沒有在現場，店裡是從事按摩，伊
    有口頭交代小姐不可從事性交易，不清楚為何發生本案云云
    。被告呂金珠則辯稱：伊只是按摩師，沒有媒介謝振東與林
    黃月娥發生性交易等語。經查：
  (一)證人謝振東於警詢中證述：林黃月娥在包廂內把全身衣物脫
    掉、全身赤裸，並在美容椅上先幫我手淫，林黃月娥幫我手
    淫時，我有用手指插入林黃月娥生殖器內，正當林黃月娥要
    幫我做全套性交易時，包廂內之警示燈就亮起，林黃月娥就
    跟我說趕快穿衣服，穿到一半時警方就進入查獲，還沒付費
    等語綦詳（見警卷第9 頁背面）。衡之證人謝振東於本案查
    獲當天係第一次至該店消費（見本院卷第17頁），與被告2
    人、店內小姐林黃月娥等人均不相識，亦無事證顯示證人謝
    振東於本件案發之前與被告2 人有糾紛仇怨，衡情應無設詞
    誣陷之動機；且涉足風化場所並從事性交行為非屬榮譽之事
    ，苟證人謝振東確無上開性交行為之情事，自無須為如上令
    己難堪之證述；復觀之查獲現場照片所示（詳警卷第30-2
    頁照片），警察查獲當時，林黃月娥之內衣褲係丟置在床上
    ，證人謝振東則未穿上衣，已與單純按摩有異，核與證人謝
    振東前開證述相符，足認證人謝振東前開證述堪以採信。是
    麗天美容坊於事實欄所述時間被查獲有性交易之事實，堪可
    認定。
  (二)證人即與謝振東從事性交易之林黃月娥於偵查中雖證稱：沒
    有跟謝振東從事性交易，是謝振東要伊脫衣服給他看，謝振
    東表示要給600 元小費云云（見偵(一)卷第21頁），惟證人林
    黃月娥於警詢中證稱是與謝振東從事性行為等語明確（見警
    卷第5 頁），證人林黃月娥前後證述不一，顯有瑕疵，已難
    遽信；況參以證人林黃月娥係受僱於被告劉唐榕，為免得罪
    被告劉唐榕而失去工作，其證述難免避重就輕而為有利於被
    告之證述，實難期待其得本於中立之立場陳述客觀發生之事
    實；又現行刑法固不處罰從事性交易之小姐，但意圖得利與
    人姦、宿仍屬現行社會秩序維護法第80條第1 項第1 款所列
    之妨害善良風俗之行為，且依目前社會通常之觀感與評價，
    多仍認為從事性交易乃不名譽之事，證人林黃月娥既為提供
    性交易之人，難免有卸責、迴避之心態存在；反觀證人謝振
    東僅為前往該店消費之顧客，與本件並無實質利害關係，其
    證詞較為客觀，亦與證人林黃月娥警詢中證述從事性交易相
    符，應認證人謝振東前揭證述較為可採。證人林黃月娥於偵
    查中翻異前詞改稱沒有從事性交易，只是脫衣服給謝振東看
    云云，顯屬迴護被告2 人之詞，要難採信。
  (三)被告呂金珠辯稱並沒有媒介謝振東與林黃月娥從事性交易，
    警察進來時，伊以為是客人就先將樓上的燈打開，並非提醒
    林黃月娥有警察到來等語。惟查：
  1.證人謝振東於偵查中證述：我進去時1 樓有一位小姐就是呂
    金珠來招呼我是否要按摩，我就問呂金珠有沒有做全套，呂
    金珠說有，他就叫林黃月娥帶我上樓，當時林黃月娥、呂金
    珠都坐在一起，上去後我有問林黃月娥怎麼算，他說半套1,
    600 元、全套是2,600 元，我是挑全套，還沒做警方就來了
    ，店裡只有2 個小姐等語綦詳（見偵(一)卷第20頁），核與其
    在本院審理中證稱：那天我進去，裡面有兩個小姐，其中一
    人問我要做什麼，我說要按摩，後來我隨口問是否有作全套
    ，我問的人跟我上去做性交易的人是不同人，交易價格是半
    套1,600 元、全套2,600 元，臨檢時只有2 名小姐在場，我
    與林黃月娥在樓上，警察查獲後下來看到的另名小姐就是一
    開始進來招呼我按摩並且說有作全套的小姐呂金珠，房間內
    的警示燈是在警察臨檢時才亮起等語大致相符（見本院卷第
    17 至19 頁）。是從證人謝振東上開證述可知，證人謝振東
    進入麗天美容坊後是由被告呂金珠招呼，當證人謝振東詢問
    有無從事性交易時，亦是被告呂金珠明確告知謝振東有從事
    性交易（即全套），呂金珠並指派林黃玉娥與證人謝振東從
    事性交易，是以被告呂金珠確有媒介林黃月娥與謝振東從事
    性交易一節，足資認定。
  2.再者，證人即林黃月娥於警詢中證稱：當初我來工作時，同
    事有跟我說，該燈閃亮時表示警方臨檢，表示我們小姐要停
    止做不該做的事，我ㄧ看到燈閃我就穿衣服了等語（見警卷
    第6 頁）；核與證人謝振東前揭警詢證述：正當林黃月娥要
    幫我做全套性交易時，包廂內之警示燈就亮起，林黃月娥就
    跟我說趕快穿衣服，穿到一半警方就進入查獲了等詞（見警
    卷第9 頁）完全相符。另證人即前往麗天美容坊執行搜索之
    警察陳聖峰於本院審理中證稱：我們同事先進去，我是第二
    批，我與其他同事要進去時，呂金珠準備開門，但呂金珠看
    情形不對，沒有幫我們開門，呂金珠就跑到椅子附近開臨檢
    燈，按完臨檢燈之後，也沒有幫我們開門，我同事吳健雄看
    到呂金珠按完警示燈後，就先幫我們開門，呂金珠當時沒有
    動，我們進去控制呂金珠後，吳健雄就衝上樓去查獲，樓上
    是林黃月娥跟謝振東等語（見本院卷第21至23頁）。參諸證
    人林黃月娥證述警示燈亮起表示警方臨檢，要停止不該做的
    事；證人謝振東亦證述要作全套性交易時警示燈亮起，林黃
    月娥要伊趕快穿衣服；及證人陳聖峰證述被告呂金珠看見警
    察臨檢就緊急按臨檢燈等情狀予以綜合判斷，足認麗天美容
    坊2 樓包廂內所設置警示燈，係為使店內女服務生非法從事
    性交易行為時，用以躲避警察查緝取締及通知2 樓包廂內之
    女服務生將有警察臨檢查緝甚明，亦足以證明若非被告呂金
    珠有媒介從事性交易一情，被告呂金珠如何知悉林黃月娥與
    謝振東正從事性交易，且在發現警察即將入店臨檢時，緊急
    通知林黃月娥；另依卷附現場照片（見警卷第30-1、30 -2
    頁）所示，麗天美容坊2 樓各包廂內均有1 樓統一控制之電
    燈；復依證人謝振東前開證述，房間內之臨檢燈係在警察臨
    檢時才亮起，若該美容坊是正規經營，豈有畏懼警方臨檢之
    理，何須設置由櫃台統一控制之燈號，提醒包廂內之人，以
    逃避警方查緝。是被告呂金珠辯稱因為客人進來，就先將樓
    上的燈打開云云，實非可採。
  (四)被告劉唐榕辯稱：伊僱用林黃月娥、呂金珠係為客人提供按
    摩服務，有口頭告知不得從事半套或全套性交易之行為，且
    伊當時不在現場等語云云。查：
  1.麗天美容坊內其二樓包廂門均設有門鎖、警示燈之事實，業
    經證人呂金珠及林黃月娥於警詢時證述明確（見警卷第3 、
    6 頁），並有查獲照片在卷可憑（見警卷第30-2頁），是若
    係合法經營，並嚴禁店內小姐從事色情服務，何需裝設上開
    設施防止警察查緝？被告劉唐榕雖辯稱係前手留下來，惟並
    未提出證據供本院查明，被告劉唐榕所述是否屬實，已非無
    疑。
  2.再者，被告劉唐榕身為麗天美容坊負責人，應有長久經營、
    獲利之期待，並依一般經驗法則，若所僱員工未經被告同意
    ，即自行於店內與客人從事猥褻或性交行為，即有使其招致
    刑事查緝、追訴而影響正常營業之風險，被告當經常至店內
    巡視，並思正確之管理方法以杜絕上開不法行為免罹刑責，
    惟被告劉唐榕表示僅口頭告知被告呂金珠、林黃月娥不可從
    事性交易，且有長達2 個月未去麗天美容坊等情（見本院審
    訴卷第19頁），顯與一般經營按摩店之管理方法有異。
  3.又被告呂金珠、女服務生林黃月娥均係受僱之服務生，衡諸
    常情，若非經被告劉唐榕許可或默許，豈有可能甘冒遭被告
    劉唐榕解職及追討損失風險，而擅自在店內為客人從事性交
    易。且承前所述，證人謝振東、林黃月娥均證述警示燈亮起
    ，表示警察臨檢，麗天美容坊2 樓包廂內設置警示燈，係為
    使店內女服務生非法從事性交易行為時，用以躲避警察查緝
    取締及通知2 樓包廂內之女服務生將有警察臨檢查緝，業如
    前述。復依卷附照片顯示（見警卷第30-1頁），警示燈之按
    鈕位於小姐休息處旁（見偵卷第15頁背面麗天美容坊平面圖
    ），僅有身處小姐休息處之人始有可能按壓，並據證人即員
    警陳聖峰證述係被告呂金珠去按警示燈，此亦為被告呂金珠
    所是認，且其與女服務生林黃月娥間，對於警示燈亮起，即
    代表警察臨檢有一定之默契，顯然為該麗天美容坊躲避警方
    查緝之固定模式。況且，被告呂金珠僅係受僱於被告劉唐榕
    ，自承於99年4 月才上班，上班僅月餘，若無老闆即被告劉
    唐榕之事前同意或告知，被告呂金珠何以媒介林黃月娥從事
    性交易，被告呂金珠、林黃月娥又如何能知悉警示燈之位置
    與功用為何，又豈會在警察臨檢時按警示燈通知林黃月娥，
    顯見媒介一事係被告劉唐榕事前同意；另該警示燈之作用，
    則係由被告劉唐榕告知渠二人，以躲避警方臨檢查緝甚明。
    是依上開說明，被告劉唐榕辯稱不知悉麗天美容坊內有從事
    性交易云云，亦不足採信。
  4.況證人林黃月娥於警詢時證稱：伊在麗天美容坊工作，沒有
    底薪，約定每位客人至場要消費1000元，我實拿700 元（7
    成），店家（即被告劉唐榕）抽300 元（3 成）等語（見警
    卷第7 頁背面），被告劉唐榕與林黃月娥均因從事性交易而
    互蒙其利，足認被告劉唐榕確有容留成年女子與他人從事性
    交易藉以營利之事實。綜上開事證以觀，縱被告辯稱於查獲
    時不在現場云云，然被告既已事前同意林黃月娥在其經營之
    麗天美容坊內，與男客謝振東從事性交易，並從中抽取3 成
    費用，則被告劉唐榕確有意圖牟利而容留林黃月娥與謝振東
    為性交易之犯行無疑，自堪認被告所經營之麗天美容坊，確
    有容留全套性交易之行為以牟利甚明。被告劉唐榕上開所辯
    麗天美容坊是作按摩的，沒有從事所謂半套或全套性交易，
    且伊要求服務生不得從事色情交易云云，顯為事後卸責之詞
    ，不足採信。
  (四)綜上所述，被告2 人有事實欄所載犯行，事證明確，犯行均
    堪以認定，應予依法論科。
三、論罪科刑：
  (一)按稱性交者，謂非基於正當目的所為之以性器以外之其他身
    體部位或器物進入他人之性器、肛門或口腔，或使之接合之
    行為，刑法第10條第5 項第2 款定有明文。查證人謝振東於
    包廂內以手指插入林黃月娥陰道內，業據證人謝振東於警詢
    中證述明確，是謝振東以手指插入林黃月娥生殖器，此舉係
    非以正當目的所為以手指進入林黃月娥生殖器接合之行為，
    揆諸上開說明，自該當刑法之性交行為。又所謂「容留」，
    係指供給性交或猥褻者之場所而言；「媒介」，係指具體的
    居間介紹而言，即行為人係對已有與他人性交易之意之人，
    具體的居間介紹，使之為性交易之行為。再者，容留、媒介
    在本質上並不完全相同，但如先為媒介後而為容留，仍應包
    括構成一罪，媒介應為容留所吸收（最高法院78年度台上字
    第2186號、80年度台上字第4164號判決參照），容留、媒介
    之犯行性質上為吸收犯，在法律上評價為實質上一罪，既為
    實質上一罪之關係，則媒介行為應為容留行為所吸收。又刑
    法第231 條第1 項之圖利使人為性交或猥褻罪，犯罪構成要
    件乃以行為人主觀上有營利及使男女與他人為性交或猥褻行
    為之犯意，客觀上有引誘、容留或媒介之行為為已足，屬於
    形式犯。故行為人只要以營利為目的，有使男女與他人為性
    交或猥褻行為之意圖，而著手引誘、容留或媒介行為，即構
    成犯罪，至於該男女與他人是否果有為性交或猥褻之行為，
    則非所問。又因其犯罪為即時完成，無待任何具體有形之結
    果發生，性質上與未遂犯並不相容，應無未遂犯之可言（最
    高法院95年度台上字第5439號判決意旨參照）。
  (二)本案被告劉唐榕提供麗天美容坊作為性交之場所，並容留、
    媒介林黃月娥與男客謝振東為性交行為以營利，被告之犯罪
    行為即已既遂，其後縱未實際未獲得利益，即為警查獲，揆
    諸前開說明，仍構成既遂犯罪。是核被告劉唐榕、呂金珠所
    為，均係犯刑法第231 條第1 項前段之圖利容留性交罪。其
    意圖營利媒介進而容留女子與男客為性交行為，媒介之低度
    行為應為容留之高度行為所吸收，不另論罪。又性交及猥褻
    行為均係所犯單一罪名中之不同階段行為態樣，屬單純一罪
    之性質，而意圖使人為性交者，自亦有使人為猥褻之意圖，
    從而性交及猥褻均應涵攝於使人為性交行為之意圖範圍內，
    是以謝振東與林黃月娥既議定為性交行為，林黃月娥以手撫
    摸謝振東生殖器之猥褻行為，即應視為性交之階段行為，只
    論性交行為即足。又按共同實施犯罪行為，在合同意思範圍
    內，相互利用他人之行為，以達其犯罪之目的，原不必每一
    階段均參與，祇須分擔犯罪行為之一部，即應對於全部所發
    生之結果共同負責。被告呂金珠為被告劉唐榕僱用之人員，
    明知被告劉唐榕提供場所供成年女子與他人性交易，且於被
    告劉唐榕不在麗天美容坊時，負有媒介及警示警方臨檢躲避
    查緝之責，其與被告劉唐榕間，顯有犯意聯絡與行為分擔，
    自均應論以共同正犯。
  (三)爰審酌被告2 人明知政府執法單位極力掃蕩色情，仍不亟力
    循正途謀生，卻假藉經營美容、養身推拿等名義，而遂行妨
    害風化之實，藉機從事容留性交之行為並居中牟利，不僅敗
    壞社會善良風氣，更徒增國家查緝成本之耗費，行為實有可
    議，惟念其查獲之犯行僅有1 次，亦未取得交易代價，情節
    尚非嚴重，素行尚可暨衡量其犯罪之動機、目的、手段等一
    切情狀，分別量處如主文所示之刑，並依所犯情節，諭知如
    主文所示易科罰金之折算標準，以資懲儆。
據上論斷，應依刑事訴訟法第299 條第1 項前段，刑法第28條、
第231 條第1 項、第41條第1 項前段，刑法施行法第1 條之1 ，
判決如主文。
本案經檢察官吳昇峰到庭執行職務。
中    華    民    國    99    年    12    月    16    日
                  刑事第十一庭  審判長法  官 林韋岑
                                      法  官 鄭  瑋
                                      法  官 林正忠
以上正本證明與原本無異。
如不服本判決應於收受判決後10日內向本院提出上訴書狀，並應
敘述具體理由。其未敘述上訴理由者，應於上訴期間屆滿後20日
內向本院補提理由書(均須按他造當事人之人數附繕本)「切勿逕
送上級法院」。
中    華    民    國    99    年    12    月    16    日
                                     書記官  劉甄庭
附錄論罪科刑法條：
中華民國刑法第231條第1項
（圖利使人為性交或猥褻罪）
意圖使男女與他人為性交或猥褻之行為，而引誘、容留或媒介以
營利者，處5 年以下有期徒刑，得併科10萬元以下罰金。以詐術
犯之者，亦同。

司法院資訊處製作；財團法人民間司法改革基金會備份。
